臺灣臺中地方法院刑事判決
111年度交簡上字第288號
上  訴  人  臺灣臺中地方檢察署檢察官
被      告  黃惠欣


上列上訴人因被告過失傷害案件，不服本院中華民國111年8月19
日第一審簡易判決（111年度交簡字第488號；起訴案號：111年
度偵字第19270號），提起上訴，本院管轄之第二審合議庭判決
如下：
    主          文
上訴駁回。
    犯罪事實及理由
一、本判決下述所引用被告丙○○以外之人於審判外之供述證據，
    檢察官及被告迄本院言詞辯論終結前，就該等證據之證據能
    力，皆未聲明異議，而本院審酌上開供述證據資料製作時之
    情況，並無不當取供或證明力明顯過低之瑕疵，認以之作為
    證據應屬適當，依刑事訴訟法第159條之5規定，認均具有證
    據能力。而本案所引用之其餘非供述證據，並無證據證明係
    實施刑事訴訟程序之公務員違背法定程序所取得，依刑事訴
    訟法第158條之4反面解釋，應認均具有證據能力，併此敘明
    。
二、本案經本院審理結果，認第一審刑事簡易判決之認事用法及
    量刑均無不當，應予維持，除證據部分補充「被告於本院審
    理中之供述（見本院簡上卷第47頁）」外，餘均引用如附件
    第一審刑事簡易判決書記載之犯罪事實及理由（含起訴書）
    。
三、檢察官上訴意旨略以：被告本案駕駛自用小客車，逕行跨越
    分向限制線而駛入對向車道，致與告訴人乙○○騎乘之機車擦
    撞，致告訴人乙○○受傷，足認被告對於本案事故之發生應負
    全責。又被告於事發後未曾探視，亦未賠償告訴人乙○○，足
    認原審決判處有期徒刑2月，量刑過輕，應撤銷原判決並，
    更為適當之判決等語。
四、經查：
　㈠按量刑之輕重，係屬事實審法院得依職權自由裁量之事項，
    苟於量刑時，已依行為人之責任為基礎，並斟酌刑法第57條
    各款所列情狀，而未逾越法定範圍，又未濫用其職權，即不
    得遽指為違法（最高法院98年度台上字第6660號判決要旨參
    照）。又刑之量定屬事實審法院得依職權裁量事項，倘其所
    量之刑並未逾越法定刑之範圍（即所謂外部界限），復無違
    反比例或罪刑相當原則之情形（即所謂內部界限）者，自不
    得任意指為違法（最高法院102年度台上字第4307號判決要
    旨參照）。
  ㈡本案原審因認被告罪證明確，適用刑法第284條前段、第62條
    前段、第41條第1項前段，刑法施行法第1條之1第1項之規定
    ，並審酌被告①駕駛車輛未能善盡注意義務，逕行跨越分向
    限制線行駛至對向車道，致與告訴人乙○○發生本案車禍，使
    告訴人乙○○受有左側外踝骨折、左足背擦傷之傷害，且因而
    於民國110年9月13日入院接受左側外踝開放性復位及固定手
    術治療，於同年月16日出院，共計住院接受治療4天，建議
    專人照顧1個月，宜休養3個月，需輔具使用，後續需門診追
    蹤及復健治療，造成其身心痛苦，顯缺乏尊重用路人生命、
    財產安全之觀念，其行為實屬不該；②被告本案車禍之過失
    程度；③被告犯後始終坦承犯行，然因雙方對調解條件差距
    過大，故未能達成和解及賠償損害；④被告之前科素行及其
    犯罪動機、目的、手段、自述之智識程度及家庭經濟生活狀
    況等一切情狀，量處有期徒刑2月，並諭知易科罰金之折算
    標準。核其採證、認事及用法，未違反一般客觀存在之經驗
    法則、論理法則與證據法則，量刑亦未逾越法律所規定之範
    圍，未濫用自由裁量之權限，難認原審量刑有何違法或不當
    之處。而對於本案車禍之肇事責任，及被告尚未與告訴人乙○○、丁○○和解或賠償損害之犯後態度等節，均經原審加以審
    酌，且被告與告訴人丁○○前經原審安排調解，然被告表示願
    賠償新臺幣（下同）30萬元，且可保留受害者後續強制險之
    聲請，然告訴人丁○○要求被告賠償60萬元，經調解委員建議
    由被告賠償40萬元，但告訴人丁○○不同意，故未能成立調解
    等情，有本院調解事件報告書在卷可證（見本院交易卷第43
    頁）；丁○○於本院審理中亦陳稱：雙方對於調解金額之要求
    有差距等語（見本院簡上卷第48頁），足認被告於事故發生
    後並非全然對其所造成之損害不聞不問，僅因雙方對於賠償
    金額未能達成共識，故未能成立調解。且是否達成和解或調
    解，及是否賠償損害等情，充其量僅屬民事爭議，自不應以
    雙方於原審未能成立調解，被告亦尚未賠償為由，即認原審
    量刑有所失當，是檢察官提起上訴請求撤銷原判決另為適當
    之判決，為無理由，應予駁回。
據上論斷，應依刑事訴訟法第455條之1第1項、第3項、第364條
、第373條、第368條，判決如主文。　　　　
本案經檢察官李毓珮提起公訴，檢察官賴謝銓提起上訴，檢察官
甲○○到庭執行職務。
中　　華　　民　　國　　111 　年　　12　　月　　 1　　日
                  刑事第十三庭  審判長法  官  劉敏芳
　　　　　　　　　
　　　　　　　　　                    法  官  劉依伶
　　　　　　　　　 
　　　　　　　                  　　  法  官  黃世誠
　　　　　　　　　
以上正本證明與原本無異。
不得上訴。
　　　　　　　　　　　　　　　　　　　書記官  陳慧君
中　　華　　民　　國　　111 　年　　12　　月　　 1　　日

附錄論罪科刑法條
中華民國刑法第284條
因過失傷害人者，處1年以下有期徒刑、拘役或10萬元以下罰金
；致重傷者，處3年以下有期徒刑、拘役或30萬元以下罰金。
【附件】
臺灣臺中地方法院刑事簡易判決
111年度交簡字第488號
公　訴　人　臺灣臺中地方檢察署檢察官
被　　　告　丙○○　女　(民國00年00月0日生)
　　　　　　　　　　身分證統一編號：Z000000000號
　　　　　　　　　　住○○市○區○○○○路000號
上列被告因過失傷害案件，經檢察官提起公訴（111年度偵字第1
9270號、本院原案號：111年度交易字第832號），因被告自白犯
罪，本院認為宜以簡易判決處刑，逕以簡易判決處刑如下：
    主    文
丙○○犯過失傷害罪，處有期徒刑貳月，如易科罰金，以新臺幣
壹仟元折算壹日。
    犯罪事實及理由
一、本案犯罪事實及證據，除起訴書犯罪事實欄末行應補充記載
    「丙○○於肇事後，在未經有偵查權之公務員發覺前，主動向
    前往處理之員警表明為肇事人，自首而接受裁判。」，另證
    據部分應補充「被告丙○○於本院準備程序之自白、告訴人丁○○於本院準備程序之陳述、道路交通事故談話紀錄表（丙○○
    、乙○○）、臺中市政府警察局交通事故補充資料表、公路監
    理電子閘門系統、車輛詳細資料報表」外，其餘均引用檢察
    官起訴書之記載（如附件）。　　
二、核被告丙○○所為，係犯刑法第284條前段之過失傷害罪。又
    被告於肇事後，尚未經有偵查權之公務員發覺前，主動向前
    往處理之員警表明為肇事人，自首而接受裁判，有臺中市政
    府警察局道路交通事故肇事人自首情形紀錄表1紙在卷可憑
    （見發查卷第63頁），爰依刑法第62條前段規定，減輕其刑
    。
三、爰審酌被告駕駛車輛未能善盡注意義務，逕行跨越分向限制
    線行駛至對向車道，致與告訴人乙○○發生本件車禍，使告訴
    人受有如起訴書犯罪事實欄所載之傷勢，且因上開傷勢於11
    0年9月13日入院接受左側外踝開放性復位及固定手術治療，
    於同年月16日出院，共計住院接受治療4天，建議專人照顧1
    個月，宜休養3個月，需輔具使用，後續需門診追蹤及復健
    治療（見他字卷第9頁診斷證明書），造成其身心痛苦，顯
    缺乏尊重用路人生命、財產安全之觀念，其行為實屬不該，
    且考量被告本案車禍之過失程度，犯後自始均坦承犯行，態
    度尚可，然因雙方對調解條件差距過大（告訴人同意之金額
    為60萬，被告同意之金額為30萬【可保留受害者後續強制險
    之聲請】），迄未能與告訴人達成和解、賠償損害，有本院
    臺中簡易庭調解事件報告書及本院111年7月25日準備程序筆
    錄各1份在卷可稽（見本院交易卷第43、39-40頁），暨兼衡
    被告之前科素行（見本院交易卷第13頁之臺灣高等法院被告
    前案紀錄表），及其犯罪動機、目的、手段，於本院自陳為
    專科畢業學歷之智識程度，已婚，有一個國中小孩，目前從
    事營造業，每月收入約4萬元，要扶養媽媽（見本院交易卷
    第41頁）等一切情狀，量處如主文所示之刑，併諭知易科罰
    金之折算標準，以示懲儆。
四、依刑事訴訟法第449條第2項、第454條第2項，刑法第284條
    前段、第62條前段、第41條第1項前段，刑法施行法第1條之
    1第1項，逕以簡易判決處刑如主文。　　　　　
五、如不服本判決，得於收受判決正本送達之翌日起20日內，向
    本庭提出上訴狀，上訴於本院合議庭（須附繕本）。
本案經檢察官李毓珮提起公訴，檢察官賴謝銓到庭執行職務。
中　　華　　民　　國　　111 　年　　8 　　月　　19　　日
                  刑事第五庭    法  官  黃龍忠　　　　　
以上正本證明與原本無異。
告訴人或被害人如不服判決，應備理由具狀向檢察官請求上訴，
上訴期間之計算，以檢察官收受判決正本之日起算。
                                書記官  華鵲云
中　　華　　民　　國　　111 　年　　8 　　月　　19　　日
附錄本案論罪法條全文：
中華民國刑法第284條：
因過失傷害人者，處1年以下有期徒刑、拘役或10萬元以下罰金
；致重傷者，處3年以下有期徒刑、拘役或30萬元以下罰金。
附件：
臺灣臺中地方檢察署檢察官起訴書                      
                                    111年度偵字第19270號
　　被　　　告　丙○○　女　50歲（民國00年00月0日生）　　　　　　　　　　　住○○市○區○○○○路000號　　　　　　　　　　　　國民身分證統一編號：Z000000000號
上列被告因過失傷害案件，業經偵查終結，認應提起公訴，茲將
犯罪事實及證據並所犯法條分敘如下：
　　　　犯罪事實
一、丙○○於民國110年9月13日上午7時25分許，駕駛車牌號碼
　　0000-00號自用小客車，沿臺中市南區樹德一巷由文心南路
    往復興北路方向行駛，行經南區樹德一巷百姓公廟前，理應
    注意汽車在劃有分向限制線之路段，不得跨越，並隨時採取
    必要之安全措施，而依當時天候晴、日間自然光線、路面鋪
    裝柏油、乾燥、無缺陷、無障礙物、視距良好等情形，並無
    不能注意之情事，竟疏未注意而逕行跨越分向限制線行駛至
    對向車道內，擦撞對向由乙○○所騎乘並搭載其未成年兒子吳
    ○淮、吳○霖（年籍詳卷、受傷部分未據告訴）之車牌號碼00
    0-0000號普通重型機車左側車身（人、車未倒地），乙○○因
    而受有左側外踝骨折、左足背擦傷之傷害。
二、案經乙○○、其夫丁○○告訴偵辦。
　　　　證據並所犯法條
一、上開犯罪事實，業據被告丙○○於警詢時及本署偵查中坦承不
    諱，核與告訴人乙○○、丁○○於警詢、本署偵查中之指訴相符
    ，並有中山醫學大學附設醫院診斷證明書、道路交通事故現
    場圖、調查報告表㈠、㈡、臺中市政府警察局道路交通事故初
    步分析研判表、現場照片、行車紀錄器畫面翻拍照片及光碟
    等在卷可稽。另按汽車在未劃設慢車道之雙向二車道行駛時
    ，在劃有分向限制線之路段，不得駛入來車之車道內，道路
    交通安全規則第97條第1項第2款訂有明文。足認被告在劃有
    分向限制線之路段，駛入對向車道，且未隨時採取必要之安
    全措施，被告顯有過失。又告訴人乙○○確因被告之過失受有
    傷害，則被告之過失行為，與告訴人乙○○之傷害結果間，具
    有相當因果關係。是被告之自白與事實相符。被告犯嫌堪以
    認定。
二、核被告所為，係犯刑法第284條前段之過失傷害罪嫌。
三、依刑事訴訟法第251條第1項提起公訴。
　　此　　致
臺灣臺中地方法院
中　　華　　民　　國　 111　　年　　5 　　月　　 26 　日
    　　　　　　　　　  　　　檢察官  李  毓  珮